【裁判字號】    89,易緝,22
【裁判日期】    900305
【裁判案由】    毒品危害防制條例
【裁判全文】
臺灣苗栗地方法院刑事判決                          八十九年度易緝字第二二號
    公  訴  人  臺灣苗栗地方法院檢察署檢察官
    被      告  甲○○
右列被告因違反毒品危害防制條例案件，經檢察官提起公訴（八十九年度毒偵字第二
七三號、八十九年度毒偵字第四二三號），暨同署移送併案審理（八十九年度毒偵字
第七五０號、第一四六六號），本院判決如左：
    主  文
甲○○連續施用第二級毒品，累犯，處有期徒刑壹年。
扣案之第二級毒品安非他命貳包（警秤毛重計肆點貳伍公克）沒收銷燬及吸食器壹組
沒收。
    事  實
一、甲○○前於民國八十六年間，因違反麻醉藥品管理條例案件，經本院判處有期徒
    刑六月確定，於八十八年一月五日因縮短刑期執行完畢（起訴書誤載為八十七年
    十二月八日執行完畢）。詎甲○○前又因施用毒品案件，經本院裁定送觀察、勒
    戒後，無繼續施用毒品之傾向，經台灣苗栗地方法院檢察署檢察官於八十七年十
    二月十九日以八十七年度偵字第五一九二號為不起訴處分確定。嗣再因施用毒品
    案件，經由臺灣新竹地方法院裁定送觀察勒戒，經判定有繼續施用傾向，經送施
    以強制戒治，而由臺灣新竹地方法院於八十八年七月十六日以八十八竹簡字第三
    八六號判處有期徒刑六月確定（起訴書誤載為由臺灣新竹地方法院於八十八年七
    月十三日以八十八年度易字第六四一號判處有期徒刑五月確定），嗣又起概括犯
    意，自八十九年一月六日往前回溯四日內之某時起至同年十一月二十日凌晨零時
    許止，連續在苗栗縣頭份鎮斗煥里一鄰二四三巷二弄四二號住處及新竹縣新竹市
    區某處之車號Ｗ四－０五二一號之自小客車上施用第二級毒品安非他命多次，平
    均三至五天施用一次，分別於八十九年一月六日、八十九年一月二十日、八十九
    年二月十日經台灣苗栗地方法院檢察署採尿送驗而知悉並為警於八十九年七月六
    日十四時四十分許，在苗栗縣頭份鎮○○里○鄰○○○路二四三巷二弄四十二號
    查獲並扣得其持有之第二級毒品安非他命一包（警秤毛重計０．五公克）及屬其
    所有供施用之毒品器具玻璃頭吸食器一組，嗣又為警於八十九年十一月二十日凌
    晨三時五十分許，在桃園縣桃園市○○路與新生路口查獲，並扣得其持有之第二
    級毒品安非他命一包（警秤毛重四．二公克）。
二、案經台灣苗栗地方法院檢察署檢察官自動檢舉偵查起訴。
        理  由
一、右開事實，業經被告甲○○於本院審理時自白不諱，且有私立中山醫學院附設孫
    中山先生紀念醫院藥物濫用檢測中心出具之尿液報告三份、苗栗縣衛生局煙毒尿
    液檢驗成績書及桃園縣衛生局不法藥物尿液檢定書各乙紙附卷可稽，復有前揭毒
    品及吸食器扣案可證。又被告前因施用毒品案件，經本院裁定送觀察、勒戒後，
    無繼續施用毒品之傾向，經台灣苗栗地方法院檢察署檢察官於八十七年十二月十
    九日以八十七年度偵字第五一九二號為不起訴處分確定。嗣再因施用毒品案件，
    經由臺灣新竹地方法院裁定送觀察勒戒，經判定有繼續施用傾向，經送施以強制
    戒治，而由臺灣新竹地方法院於八十八年七月十六日以八十八竹簡字第三八六號
    判處有期徒刑六月確定，有不起訴處分書及判決書各一份在卷足憑。其三犯施用
    毒品，罪證明確，應予依法論科。
二、核被告所為，係犯毒品危害防制條例第十條第二項之施用第二級毒品罪。被告持
    有第二級毒品之低度行為，為施用之高度行為所吸收，不另論罪。又公訴人起訴
    事實雖未敘及被告於八十九年一月二十日以後至八十九年十一月二十日凌晨零時
    止之施用毒品犯行，然該部分事實與公訴人起訴之犯罪事實既具有連續犯之裁判
    上一罪關係，應為起訴效力所及，且被告於八十九年二月十日及八十九年七月六
    日之施用毒品犯行復經檢察官請求併案審理，本院自應併予審判，附此敘明。被
    告先後施用毒品之行為，時間緊接，所犯罪名相同，顯係基於概括之犯意為之，
    為連續犯，應依刑法第五十六條之規定以一罪論，並加重其刑。又被告有事實欄
    所載論罪科刑執行情形，有台灣高等法院檢察署刑案紀錄簡覆表在卷可稽，其受
    有期徒刑執行完畢後，五年以內再犯本件有期徒刑以上之罪，為累犯，應依刑法
    第四十七條規定遞加重其刑。爰審酌被告犯罪之動機、目的、手段，犯罪所生之
    危害、犯罪後坦承犯行等一切情狀，量處如主文所示之刑，以資儆懲。扣案之第
    二級毒品安非他命二包（警秤毛重合計四．二五公克），不問屬於犯人與否，應
    依毒品危害防制條例第十八條第一項前段規定沒收銷燬之。另扣案之供施用毒品
    器具玻璃吸食器一組係犯罪所用之物，且為被告所有，業經被告供明在卷可按，
    爰依刑法第三十八條第一項第二款併予宣告沒收。
據上論斷，應依刑事訴訟法第二百九十九條第一項前段，毒品危害防制條例第十條第
二項，第十八條第一項前段，刑法第十一條前段、第五十六條、第四十七條、笫三十
八條第一項第二款，判決如主文。
本案經檢察官黃智勇到庭執行職務
中      華      民      國    九十      年      三      月      五      日
                                     台灣苗栗地方法院刑事第一庭
                                             法  官  林  靜  雯
右正本證明與原本無異。
如不服本判決，應於判決送達後十日內向本院提出上訴狀( 應附繕本 )，上訴於臺灣
高等法院台中分院。
                                             書記官  歐  明  秀
中      華      民      國    九十      年      三      月      七      日
附錄：
毒品危害防制條例第十條
施用第二級毒品者，處三年以下有期徒刑。


司法院資訊處製作；財團法人民間司法改革基金會備份。
